【裁判字號】    95,訴,1079
【裁判日期】    950828
【裁判案由】    違反毒品危害防制條例
【裁判全文】
臺灣臺南地方法院刑事判決              95年度訴字第1079號
公  訴  人  臺灣臺南地方法院檢察署檢察官
被      告  甲○○
上列被告因違反毒品危害防制條例案件，經檢察官提起公訴（95
年度毒偵字第1684號），被告就被訴事實為有罪之陳述，本院裁
定由受命法官獨任進行簡式審判程序，判決如下：
    主    文
甲○○連續施用第一級毒品，累犯，處有期徒刑壹年貳月。扣案
注射針筒壹支沒收。
    事    實
一、甲○○前因施用毒品案件，經本院以八十八年度毒聲字第一
    九五五號裁定送觀察、勒戒後，認有繼續施用毒品之傾向，
    而依本院八十八年度毒聲字第二三二一號裁定令入戒治處所
    施以送強制戒治，復經本院裁定停止戒治併付保護管束，於
    民國八十九年八月三日交付保護管束期滿，由臺灣臺南地方
    法院檢察署檢察官於八十九年九月四日，以八十九年度戒毒
    偵字第五四一號為不起訴處分確定後，復因施用第一級、第
    二級毒品案件，經送強制戒治，並由檢察官提起公訴，經本
    院以九十二年度訴緝字第三四號判處有期徒刑一年六月確定
    ，而於九十四年六月八日假釋付保護管束期滿執行完畢。
二、詎甲○○復猶未戒除毒癮，復基於施用第一級毒品海洛因之
    概括犯意，自九十五年三月間某日起，至九十五年六月八日
    止，在臺南縣新市鄉○市村○○路七三號住處，以注射針筒
    注射手臂血管之方式，連續施用第一級毒品海洛因數次。嗣
    於九十五年六月八日十二時二十五分許，經警持搜索票前往
    上址執行搜索，當場扣得甲○○所有已使用之注射針筒一支
    ，並經其同意採尿送驗，結果呈鴉片類 (可待因、嗎啡)陽
    性反，始查知上情。
三、案經臺南市警察局移送臺灣臺南地方法院檢察署檢察官偵查
    起訴。
    理    由
一、本件係經被告甲○○於本院當庭表示認罪，而以簡式審判程
    序加以審理，有本院九十五年八月十四日準備程序筆錄及審
    判筆錄附卷足憑，則依據刑事訴訟法第二百七十三條之二、
    第一百五十九條第二項之規定，不適用傳聞法則有關限制證
    據能力之相關規定，合先敘明。
二、訊據被告甲○○對上開連續非法施用第一級毒品海洛因數次
    之事實坦承不諱，且被告於九十五年六月八日為警查獲時所
    採集之尿液檢體，經送鑑驗結果，呈可待因、嗎啡陽性反應
    （按海洛因係由嗎啡經化學合成而製得，經注射進入人體後
    ，因代謝分解成嗎啡，因此施打海洛因後，由尿液中檢驗結
    果仍為嗎啡反應），此有長榮大學九十五年六月二十三日尿
    液檢驗確認報告一紙附卷可稽，互核相符，足認被告之自白
    確與事實相符，堪以採信。本件事證明確，被告犯行，堪予
    認定。
三、按海洛因業經列入毒品危害防制條例第二條第二項第一款所
    規定之第一級毒品，禁止非法持有、施打及吸用，毒品危害
    防制條例第二條第二項第一款定有明文。被告非法施用毒品
    海洛因，核其所為，係犯毒品危害防制條例第十條第一項之
    施用第一級毒品罪；其持有第一級毒品海洛因之低度行為，
    為進而施用之高度行為所吸收，不另論罪。被告先後多次施
    用第一級毒品海洛因之犯行，時間緊接，觸犯犯罪構成要件
    相同之罪名，顯係基於概括犯意而為，應依連續犯規定論以
    一罪，即連續施用第一級毒品罪，並加重其刑 (新舊法比較
    部分，詳後述)。被告有如事實欄一所示之犯罪科刑及執行
    紀錄，於九十四年六月八日執行完畢，此有臺灣高等法院被
    告前案紀錄表一份在卷可按，其前受有期徒刑之執行完畢後
    ，五年內故意再犯本件有期徒刑以上之罪，不論依修正前刑
    法第四十七條規定，或修正後刑法第四十七條第一項規定適
    用之結果，均構成累犯，比較後，並未產生新法較有利於被
    告之情形，依刑法第二條第一項前段規定，應依修正生效前
    之刑法第四十七條規定論以累犯，並加重其刑，並依刑法第
    七十條規定遞加重之。爰審酌被告施用毒品之犯行，在性質
    上乃屬對自我身心健康之自戕行為，尚未嚴重破壞社會秩序
    、侵害他人權益，然其前因施用毒品經送強制戒治及判刑確
    定後，猶不思戒絕革除惡習，再為本件犯罪，顯未因前所受
    之強制戒治及判刑確定送執行而記取教訓，及被告犯後坦承
    犯行，態度良好，並其犯罪之動機、目的、手段等一切情狀
    ，量處如主文所示之刑，以資懲儆。
四、被告行為後，刑法第五十六條連續犯之規定，業於九十四年
    一月七日修正公布刪除，並於九十五年七月一日生效施行，
    則被告之犯行，因行為後新法業已刪除連續犯之規定，此刪
    除雖非犯罪構成要件之變更，但顯已影響行為人刑罰之法律
    效果，自屬法律有變更，依新法第二條第一項規定，比較新
    、舊法結果，仍應適用較有利於被告之行為時法律即舊法論
    以連續犯（最高法院95年第8次刑事庭會議決議參照）。
五、扣案注射針筒一支，係被告所有供犯罪所用之物，業據被告
    供承在卷，依從刑附屬主刑原則，應依修正施行前刑法第三
    十八條第一項第二款宣告沒收。
據上論斷，應依刑事訴訟法第二百七十三條之一第一項、第二百
九十九條第一項前段，毒品危害防制條例第十條第一項，刑法第
二條第一項前段、第十一條前段、修正施行前刑法第五十六條、
修正施行前刑法第四十七條、修正施行前刑法第三十八條第一項
第二款，判決如主文。
本案經檢察官黃銘瑩到庭執行職務。
中    華    民    國    95    年     8    月    28    日
                  刑事第二庭  法  官  徐文瑞
以上正本證明與原本無異。
如不服本判決，應於判決送達後十日內向本院提出上訴狀（應附
繕本）。
                              書記官   李佩珊
中    華    民    國    95    年    8     月    30    日
附錄法條：
毒品危害防制條例第10條第1項
施用第一級毒品者，處六月以上五年以下有期徒刑。


司法院資訊處製作；財團法人民間司法改革基金會備份。
